【裁判字號】    97,交抗,420
【裁判日期】    970423
【裁判案由】    聲明異議
【裁判全文】
臺灣高等法院臺中分院刑事裁定         97年度交抗字第420號
抗  告  人
即受處分人  甲○○○原名姚楊.
上列抗告人因聲明異議案件，不服臺灣臺中地方法院中華民國97
年3月27日所為裁定（96年度交聲更字第17號）提起抗告，本院裁
定如下：
    主  文
抗告駁回。
    理  由
一、本件經本院審酌結果，認為原審法院所為異議駁回之裁定，
    並無不合，應予維持，並引用原審裁定之理由（如附件）。
二、抗告意旨略以：抗告人先前遭攔查時遭員警持槍相抵，故抗
    告人不敢據理力爭。今抗告理由整理如下：
  1.錄音帶片斷錄音，警方有「斷章取義」只錄有利之部分，對
    於抗告人反駁警方部均消失或無錄音。且該錄音未抗告人知
    悉，實屬「偷錄」，屬於不法取得之證據，不足採信。
  2.抗告人之2件違規事件，時間點與事實不合，舉發之員警有
    誇大、擴大裁罰範疇之嫌。
  3.從頭到尾沒有證據顯示抗告人有闖紅燈或連續闖紅燈之證據
    。再者，闖紅燈已有罰則可處，其與危險駕駛之間概念過於
    模糊，警方似有任意曲解法條，作不利抗告人一方之認定。
    警方「球員兼裁判」下所產生的證據，漠視抗告人權益，此
    與「無罪推定」精神不符。
  4.原審既判定抗告人無「蛇行」，又無確切證據證明抗告人危
    險駕駛，理應撤銷「連續闖紅燈」之罰鍰，不得強行擴大解
    釋法條，勉強套用法令。基此，狀請准予再訂審問期日，作
    出令抗告人信服之裁判云云。
三、經查：
  (一)原審於96年4月9日訊問時，證人莊富堯具結證稱「（問：當
    時你們攔停時是否有拿槍出來？）有，因為攔停時，我們懷
    疑車輛有不法情事，所以持槍保持警戒．．．沒有指著或抵
    著異議人」等語，而抗告人即受處分人（下稱抗告人）在庭
    經法官訊問其對證人陳繼昌等所述有何意見時，抗告人答稱
    「同莊警官部分所述，沒有發現被攔停，當時他們沒有用槍
    抵住我，但是他們離我有一段距離時，有拿槍指我」等語（
    見96交聲字第288號第16至18頁），足見抗告人已自承員警
    沒有用槍抵住抗告人，今抗告人竟執此為由提出抗告，實不
    足採。
  (二)經本院撥聽舉發現場錄音光碟結果，抗告人與舉發員警對談
    流暢，語調平緩，並無畏懼之情狀，原審勘驗結果詳實無誤
    ；則核諸原審勘驗筆錄，其中載明「（員警：．．．人家攔
    你，你要停，旁邊停，卻又加速，你如果撞到他咧！車子如
    果失控咧！」、「抗告人：我後來想要停下來．．．」、「
    （員警：．．．如果讓你撞到，我們要找誰討！」、「抗告
    人：失禮啦」等語（見97交聲更字第17號第32至34頁）。可
    知抗告人見員警攔停，不但未停卻又加速離開，顯係因警車
    追逐，後來才想要停下來。是抗告人所稱不知警車追逐云云
    ，亦不足採。
  (三)至抗告人所稱沒有證據顯示抗告人有闖紅燈或連續闖紅燈之
    證據云云。原審已參酌證人陳繼昌於96年12 月21日庭呈之
    舉發當日追捕異議人路徑圖及臺中縣警察局豐原分局97年1
    月23日中縣豐警交字第0970000544號函，可知國道4號東向
    13.5公里處至臺中縣豐原市○○街與豐中路口，距離為3公
    里，而舉發員警指稱抗告人闖紅燈之路口，即「三豐路與三
    豐路929巷」、「臺13線65.5公里（即三豐路與三豐路742
    巷口）」、「三豐路與葫蘆墩一街街口」、「三豐路與豐北
    街街口」等4個路口，其號誌顯示紅燈之時間依序為32秒、
    26秒、28秒、28秒，是依該路徑圖與函文所示，在當時人車
    往來稀少之凌晨，抗告人如以急速駕車之方式，在2分鐘內
    ，非不能輕易自前揭國道4號東向13.5公里處行駛至臺中縣
    豐原市○○街與豐中路口，且酌以上開紅燈顯示之秒數，以
    急速通過該四處三色號誌燈光管制路口，亦可遇見該四處皆
    顯示紅燈號誌，是舉發員警證稱抗告人連續闖越多處紅燈之
    陳述，堪信為真實。則原審對此連續闖紅燈部分，已為詳實
    之說明，亦符經驗法則，抗告人前揭所辯，要屬事後卸責之
    詞，自不足採。
  (四)末查有關抗告人「危險駕駛」部分，原審雖認定抗告人任意
    變換車道之行為尚不構成「蛇行」，然依前揭舉發錄音光碟
    勘驗筆錄所示，「（員警：．．．你連續闖了3、4個紅燈。
    轉彎那邊有人在撿垃圾，你有沒有看到? 如果撞死了他怎麼
    辦? 你過那十字路口，剎車燈都沒有亮! 」、「抗告人：
    失禮啦」等語（見97交聲更字第17號第33頁），抗告人對此
    勘驗筆錄亦表示「譯文所載內容與發音相符」，則抗告人連
    續闖了3、4個紅燈、過那十字路口沒有剎車減速、極有可能
    撞到轉彎那邊在撿垃圾的人，此等情狀自屬同款「以其他危
    險方式駕車」之違規，原審認此情狀該當「危險駕駛」，其
    認事用法，堪稱允當，抗告人前揭所辯「強行擴大解釋法條
    ，勉強套用法令」云云，即無可採。
  (五)綜上所述，原審認本件異議為無理由，所為駁回異議之裁定
    ，尚無不合。而抗告人猶執前詞提起抗告，任意指摘原裁定
    不當，並無理由，應予駁回。
四、爰依道路交通管理處罰條例第89條，道路交通案件處理辦法
    第26條，刑事訴訟法第412條，裁定如主文。
中    華    民    國    97    年    4     月    23    日
            刑事第七庭    審判長法  官  林  榮  龍
                                法  官  張  惠  立
                                法  官  鄭  永  玉
上列正本證明與原本無異。
不得再抗告。
                                書記官    瑞  芳
中    華    民    國    97    年    4     月    23    日


司法院資訊處製作；財團法人民間司法改革基金會備份。
